# 政府补贴

提问人：Njd990602 时间：2022-12-21 10:37:30
请教陈版主 公司与政府以及开发商签订了合同，母公司能够以每平方 5000 元的价格购买公允价值为每平方 10000 元的商业用地及其楼宇，其中差价部分由政府直接专项拨款补贴给开放商，母公司需要在接下来五年内完成政府设定的营业收入以及税收计划，否则政府有权利要求公司规划差价部分金额。
请问：1.政府将差价直接给予房地产开发商，公司并没有直接取得这部分政府补贴，入账时应该如何处理（公司预计将该资产作为以公允价值计量的投资性房地产入账）
2.公司计划设立子公司来控制该资产，但是政府是与母公司签订相关政府补贴合同，请问该资产以及其确认的政府补助收益应该放在母公司下面还是子公司下面比较合理3.政府要求每两年考核一次公司业绩，连续两年不达标则其有权利让公司退回差额部分金额，请问公司每年的账务处理应该怎样做。

回答人：chenyiwei
作为与资产相关的政府补助处理，通常采用总额法，也可以选择按净额法核算。
如果采用总额法，则固定资产入账价值按市价，政府代付的差价确认为递延收益，后续在该房产的折旧年限内摊销该项递延收益，列入各该年度的其他收益。
如果采用净额法，则固定资产直接按本企业承担的优惠后的价格入账，不单独确认递延收益和其他收益。但是，如果公司是上市公司或者IPO发行人的，则仍需单独统计每期政府补助对损益的影响金额，并列入非经常性损益。